臺北高等行政法院裁定
                                       100年度救字第59號
聲  請  人  張坤和
上列聲請人因對於本院100 年度救字第24號及最高行政法院100
年度裁字第1517號裁定聲請再審，關於主張行政訴訟法第273 條
第1 項第13款及第14款事由，而聲請訴訟救助部分，本院裁定如
下：
    主  文
聲請駁回。
聲請訴訟費用由聲請人負擔。
    理  由
一、按「聲請訴訟救助，應向受訴行政法院為之。」行政訴訟法
    第102 條第1 項定有明文。而依同法第275 條規定：「( 第
    1 項) 再審之訴專屬為判決之原行政法院管轄。( 第2 項)
    對於審級不同之行政法院就同一事件所為之判決提起再審之
    訴者，由最高行政法院合併管轄之。( 第3 項) 對於最高行
    政法院之判決，本於第273 條第1 項第9 款至第14款事由聲
    明不服者，雖有前2 項之情形，仍專屬原高等行政法院管轄
    。」第283 條規定：「裁定已經確定，而有第273 條之情形
    者，得準用本編之規定，聲請再審。」可見對於同一事件經
    高等法院裁定駁回，而經最高行政法院認定抗告無理由而裁
    定駁回者，當事人對於該同一事件之不同審級法院裁定，主
    張有行政訴訟法第273 條第1 項第9 款至第14款事由聲請再
    審者，應專屬高等行政法院管轄。至於主張行政訴訟法第27
    3 條第1 項第1 款至第8 款事由部分，則合併由最高行政法
    院管轄。準此以論，聲請人對於同一事件之高等行政法院裁
    定及最高行政法院所為抗告無理由之駁回裁定一併聲請再審
    ，因關於主張行政訴訟法第273 條第1 項第9 款至第14款事
    由部分係專屬高等行政法院管轄，則其就此部分之聲請再審
    事件，聲請訴訟救助，亦應歸由高等行政法院管轄。是故本
    件聲請人對於本院100 年度救字第24號駁回聲請之裁定及最
    高行政法院100 年度裁字第1517號認定抗告無理由之駁回裁
    定（以下合稱原確定裁定）主張有行政訴訟法第273 條第1
    項第1 款、第2 款、第13款、第14款規定事由，一併聲請再
    審，但未繳納裁判費，聲請訴訟救助。其中關於主張行政訴
    訟法第273 條第1 項第13款及第14款事由部分，其聲請訴訟
    救助，依上開說明，自應歸本院管轄。
二、次按當事人無資力支出訴訟費用者，依行政訴訟法第101 條
    規定，法院固應依聲請准予救助，惟此項救助之事由，依同
    法第102 條第2 項及第3 項，應提出能即時調查之證據以釋
    明之，或由受訴行政法院管轄區域內有資力之人提出保證書
    代之。查本件聲請人雖提出本院97年度救字第78號、97年度
    救字第79號、98年度救字第11號及高雄高等行政法院98年度
    救字第12號、98年度救字第13號等裁定，資以釋明其具訴訟
    救助之事由，然觀之上開裁定日期依序為97年12月4 日、98
    年1 月10日、98年3 月5 日、98年6 月1 日、98年6 月1 日
    ，迄今均已相距長達2 年餘，自無從因各該裁定審酌其當時
    之經濟能力狀況，准予訴訟救助聲請，即憑認聲請人目前仍
    處於無資力支出訴訟費用之狀況。此外，聲請人並未提出其
    他任何能即時供調查之證據，以釋明其無資力支出訴訟費用
    之主張為真實，亦未據提出保證書以代之，自難認聲請人具
    備訴訟救助之法定要件，從而，本件聲請自屬無從准許，應
    予駁回。
三、至於聲請人主張原確定裁定有行政訴訟法第273 條第1 項第
    1 款及第2 款所定再審事由，而聲請訴訟救助部分，因非屬
    本院管轄，本院另以裁定移送最高行政法院管轄，附此敘明
    。
四、依行政訴訟法第104 條、民事訴訟法第95條、第78條，裁定
    如主文。
中    華    民    國    100   年    7     月    29    日
                    臺北高等行政法院第二庭
                              審判長法  官  徐  瑞  晃
                                    法  官  蕭  忠  仁
                                    法  官  蔡  紹  良
上為正本係照原本作成。
如不服本裁定，應於送達後10日內向本院提出抗告狀（須按他造
人數附繕本）。
中    華    民    國    100   年    7     月    29    日
                                    書記官  林  俞  文